臺灣高等法院刑事裁定　　　　　　　　 94年度聲再字第312號
再審聲請人
即受判決人　甲○○
選任辯護人　吳金棟律師
上列聲請人因偽造有價證券等案件，對於本院90年度上訴字第29
75號中華民國91年5月8日確定判決（臺灣臺北地方法院89年度訴
字第714號、臺灣臺北地方法院檢察署88年度偵字第18060號），
聲請再審，本院裁定如下：
    主  文
再審之聲請駁回。
    理  由
一、聲請意旨略以：由聲請人甲○○與證人鄧友南之證詞可知，
    遭盜用之朱三民原印鑑自始即未遺失，若指稱聲請人於交還
    印鑑前已經有偽造有價證券情事，則對於朱三民印鑑交還後
    如何發生偽造情事？實則空白支票及印鑑均在李雲龍持有狀
    態下，聲請人無從偽造本件有價證券。而李雲龍等有本案共
    同正犯之嫌疑，相關證人李雲龍於原審所為之陳述應缺乏證
    據能力，原判決亦屬違法判決。又聲請人提出民國91年間聲
    請人與李雲龍之電話錄音光碟及上開錄音譯文，錄音中有談
    論聲請人交付空白支票之經過及李雲龍取得該支票後偽造有
    價證券等情，證明偽造有價證券者並非聲請人而是李雲龍等
    人，而聲請人於原審所為之自白實係受脅迫所為。上開證據
    既為判決確定後所發現之新證據，為此聲請再審云云。
二、按有罪之判決確定後，為受判決人之利益聲請再審，必其聲
    請之理由合於刑事訴訟法第420條第1項所定情形之一或第42
    1 條有足生影響於判決之重要證據漏未審酌者，始准許之。
    又前開規定所謂發現之新證據，係指該項證據，事實審法院
    於判決前因未經發現，不及調查斟酌，至其後始行發現者而
    言，若判決前已經當事人提出或聲請調查之證據，經原法院
    捨棄不採者，即非該條款所謂發現之新證據，不得據為聲請
    再審之原因，有最高法院28年抗字第8 號判例足資參照。且
    該款所謂「確實」之新證據，係指其證據本身在客觀上可認
    為真實，毋須經過調查，即足以動搖原確定判決，使受刑人
    得受有利之裁判者而言，若在客觀上就其真實性為如何，尚
    欠明瞭，非經相當之調查，不能辨其真偽，即與確實新證據
    之「確實」含義不符，自難據為聲請再審之理由，有最高法
    院86年度台抗字第397號裁定足參。而證人所為之證言是否
    可採，尚須經過調查程序決定取捨，並非確實足以動搖原確
    定之判決而為受判決人有利之判決，與上述所謂發見確實之
    新證據，有所不合，亦有最高法院81年度台抗字第261號裁
    定足資參照。
三、經查：
（一）方登聖於83年間轉往大陸地區發展，將前開公司資料及其
      向朱三民借用之空白支票暨該支票帳戶之印鑑一枚委由方
      敏君保管，並於同年9 月間委託聲請人將該等物品轉交鄧
      友南，嗣聲請人並未交還上開支票，將上開支票予以侵占
      入己，旋意圖供行使之用，並基於概括之犯意，於原判決
      附表編號一及編號二之支票發票人欄盜蓋朱三民上開印鑑
      備用，並向鄧友南誆稱支票遭竊，其餘物件及印鑑則交給
      鄧友南等情，業經原確定判決審認明確，並就有利及不利
      於聲請人之證據論斷綦詳，此觀原確定判決理由欄之記載
      至明。聲請人主張依聲請人及證人鄧友南之證詞可知，朱
      三民印鑑自始即未遺失，若指稱聲請人於交還印鑑前已經
      有偽造有價證券情事，則對於朱三民印鑑交還後如何發生
      偽造情事？實則空白支票及印鑑均在李雲龍持有狀態下，
      聲請人無從偽造本件有價證券為新證據云云。惟聲請人與
      證人鄧友南之證詞，業經原法院予以論斷取捨，顯非據以
      聲請再審之新證據。況依原確定判決之記載，已採用證人
      鄧友南之證詞，認定朱三民之印鑑並未遺失，並已交還鄧
      友南，亦即與聲請人所主張該印鑑並未遺失之事實相同。
      而原確定判決認定之事實乃：聲請人先在前開支票上盜用
      朱三民之印鑑，然後將已盜用朱三民印鑑之支票交與李雲
      龍等情。是朱三民之印鑑未遺失與聲請人在支票上盜用該
      印鑑，並無矛盾。聲請人對此事實審認定事實之職權事項
      ，任意予以指摘，並以已斟酌之證詞為新證據而聲請再審
      ，自屬無據。
（二）聲請人提出91年間聲請人與李雲龍之電話錄音光碟及錄音
      譯文，指錄音中有談論聲請人交付空白支票之經過及李雲
      龍取得該支票後偽造有價證券云云。惟證人李雲龍業於該
      案作證，並經原確定判決就其證詞予以斟酌取捨，其於訴
      訟外私下與聲請人之對話，依前揭說明，並非所謂再審之
      新證據。況聲請人提出之譯文，亦非聲請人與李雲龍之電
      話錄音，而係聲請人與另位陳姓友人私下之對話，而此對
      話譯文亦非屬新證據。至聲請人所指證人李雲龍之陳述應
      缺乏證據能力，予以採證即屬違法判決云云，此已非再審
      之問題。
（三）另聲請人指其自白係遭脅迫，並非實情云云，然此業據於
      原確定判決載明如何取捨之依據，且屬事實審法院認定事
      實之職權事項，顯非新證據，聲請人據以聲請再審亦不足
      採。
四、綜上所述，聲請人所為再審之聲請，為無理由，應予以駁回
    。
五、據上論斷，應依刑事訴訟法第434條第1項，裁定如主文。
中　　華　　民　　國　　94　　年　　9 　　月　　12　　日
　　  　　　　　　　刑事三庭審判長法　官  洪光燦
　　  　　　　　　　　　　　  　  法　官  江振義
　　  　　　　　　　　　　　　　  法　官  王詠寰
以上正本證明與原本無異。
如不服本裁定，應於收受送達後五日內向本院提出抗告狀。
                                  書記官  駱麗君
中　　華　　民　　國　　94　　年　　9 　　月　　12　　日
